# 求助陈版主，处置公允价值计量投资性房地产会计处理。

提问人：liuweisheng 时间：2019-12-13 08:05:11
公允价值计量的投资性房地产，成本 1000 ，公允价值变动损益 20 ，账面价值 1020 ；现以 1500 万处置，入成本的金额是 1000 ，公允价值变动损失20 吗？

回答人：chenyiwei
在处置时，将前期累计的公允价值变动予以冲回：借：公允价值变动损益20 ，贷：投资性房地产——公允价值变动 20 ，相应地，处置时收入 1500 万，成本 1000 万。